Inventaris van de archieven van de Generale Staf / Staf van de Bevelhebber der Landstrijdkrachten en de daarbij gedeponeerde archieven, (1903) 1945-1972 (1989)
Nationaal Archief, Den Haag
- Archief van het secretariaat Militair Politieke Aangelegenheden, 1948-1955, Q
  - Materieel en infrastructuur, Q.6
    - Materieel, Q.6.1
      - Behoeftevoorziening, beproevingen, onderhoud, opleg, Q.6.1.1
        - Stukken betreffende het bepalen van het Nederlandse standpunt inzake het door de landen van de NAVO wederzijds in bruikleen geven van beproevingsmaterieel in het kader van de standaardisatie, 1955; 4091; 1 omslag
      - Wapens en munitie, Q.6.1.2
        - Briefwisseling tussen de plaatsvervangende Chefs van de Marinestaf en de Generale Staf inzake de oprichting van en de aanwijzing van Nederlandse leden in het Naval Technical Panel, ressorterend onder het Gunnery Sub-committee van het Naval Advisory Committee van de Westerse Unie, 1949; 4092; 1 omslag
        - Brief aan generaal-majoor P. Doorman, houdende Nederlands commentaar op een rapport van het Militaire Comité van de Westerse Unie inzake de productie en eventueel gebruik van atoombommen door de Unie van Socialistische Sovjetrepublieken, 1949; 4093; 1 stuk
        - Stukken betreffende Nederlandse verslagen van vergaderingen en beproevingen door de Anti-tank Weapons Working Party, 1949-1950; 4094; 1 pak
        - Stukken betreffende Nederlandse verslagen van en deelname aan vergaderingen van de Artillery (Equipment) Working Party van de WEU en de NAVO, 1949-1950; 4095; 1 omslag
        - Stukken betreffende vaststelling van het kaliber van kleine wapens in gebruik door de NAVO door de Infantry Weapons Working Party, later genaamd Small Arms Working Party en de implicaties daarvan voor de krijgsmacht in Nederland, 1949-1951; 4096; 1 omslag
        - Briefwisseling tussen de ministers van Buitenlandse Zaken en Oorlog betreffende standaardisatie van wapens van de Verenigde Staten van Amerika, Canada en het Verenigd Koninkrijk, 1950; 4097; 1 omslag
        - Nota van de Sectie G 2 van de Generale Staf inzake het bewapenen van mobilisabele bewakingstroepen met het aanwezige overschot aan mitrailleurs, 1950; 4098; 1 stuk
        - Briefwisseling tussen de Nederlandse gedelegeerde bij de North Atlantic Military Production and Supply Board en de CGS inzake de keuringseisen met betrekking tot munitie, 1950; 4099; 1 omslag
        - Stukken betreffende Nederlandse deelname aan de uitvoering van de werkzaamheden door de Engineer Explosives Working Party, 1950-1951; 4100; 1 omslag
        - Stukken betreffende een studie inzake Mijnendoctrine, 1950-1951; 4101; 1 omslag
        - Briefwisseling tussen de Nederlandse verbindingsofficier bij het hoofdkwartier van BAOR en de CGS, met betrekking tot de bij de strijdkrachten ingedeelde raketlanceerinrichtingen en daarbij behorende raketten, 1951; 4102; 1 omslag
        - Stukken inzake de toewijzing aan Nederland van 155 mm. houwitsers en bijbehorende munitie, volgens het MDAP, 1951-1954.; 4103; 1 omslag
        - Stukken betreffende leveringen van munitie in het kader van het MDAP, 1951-1954; 4104; 1 pak
        - Minuut van een brief aan de Nederlandse verbindingsofficier bij het hoofdkwartier van BAOR, houdende gegevens over de Nederlandse riviermijnen, met bijlage, 1952; 4105; 1 stuk
          Bijlage is constructietekening.
        - Rapport van de Italiaanse Generale Staf betreffende de nieuwe Italiaanse antitank- en antipersoneelsmijnen, 1952; 4106; 1 stuk
        - Stukken betreffende de ratificatie van STANAG 2809 met betrekking tot militaire karakteristieken van antitankmijnen en terminologie, 1952; 4107; 1 omslag
        - Rapport van de Section Terre van het Comité Intérimaire de la Communauté Européenne de Défense inzake studie van de karakteristieken van de bewapening en aanverwant materieel van de EDG, 1952; 4108; 1 stuk
        - Stukken betreffende rapportage aan de Standing Group betreffende een aanbod door Canada aan mede lidstaten van de NAVO tot levering van 25-ponders en houwitzers, 1952; 4109; 1 omslag
        - Stukken betreffende Nederlandse deelname aan de realisatie van de standaardisatie en uitwisselbaarheid van het Bofors 40L70 luchtdoelartilleriewapen, 1952-1954; 4110
        - Stukken betreffende de oprichting van een inspectieorgaan munitie en explosieven, 1952-1954; 4111; 1 omslag
        - Stukken betreffende het tekort aan luchtdoelartilleriematerieel, het lenen van radar en generatorapparatuur ten behoeve van luchtdoelartillerie van Denemarken en het uitlenen van een L4/3 systeem aan het leger van Canada, 1952-1955; 4112; 1 omslag
        - Stukken betreffende de ratificatie van STANAGs 2812 en 2813 met betrekking tot militaire karakteristieken van mortieren, 1953-1954; 4113; 1 omslag
        - Stukken betreffende de ontwikkeling van militaire wapens en goederen met de financiële hulp van de Verenigde Staten van Amerika, 1953-1954; 4114; 1 omslag
        - Stukken betreffende het bepalen van karakteristieken en keuzes voor zwaar veldartilleriematerieel voor gebruik door het Europese leger, 1953-1954; 4115; 1 omslag
        - Stukken betreffende de instelling van en de uitvoering van de werkzaamheden door de interservice ad hoc werkgroep Raketten, 1953-1955; 4116; 1 pak.
        - Stukken betreffende het bepalen van karakteristieken en keuzes voor zwaar luchtdoelartilleriematerieel voor gebruik door het Europese leger, 1954; 4117; 1 omslag
        - Verslag door de commandant van het 1 Legerkorps van een demonstratie van de grond-grond raket Corporal, verzorgd door 259 Field Artillery Missile Batallion Corporal bij Mainz in de Bondsrepubliek Duitsland op 3 november 1955, 4118; 1 omslag
        - Stukken betreffende ratificatie en implementatie van STANAG 2501 met betrekking tot overeengekomen karakteristieken van bekend luchtdoelartilleriematerieel voor grondverdediging, 1955-1956; 4119
      - Voertuigen, vliegtuigen en onderdelen, Q.6.1.3
        - Memorandum inzake de ontwikkeling van pantservoertuigen bij de geallieerden, 1948; 4120; 1 stuk
        - Stukken betreffende bestemming tanks van de Koninklijke Landmacht voor het Koninklijk Nederlands Indisch Leger, 1948; 4121; 1 omslag
        - Stukken betreffende Nederlandse deelname aan de werkzaamheden door de Armoured Fighting Vehicles Working Party, 1949-1951; 4122; 1 omslag
        - Stukken betreffende Nederlandse deelname aan de werkzaamheden door de Load Carrying Vehicles Working Party, 1949-1951; 4123; 1 omslag
        - Brief van de voorzitter van het Comité Verenigde Chefs van Staven aan de waarnemend regeringscommissaris voor het MDAP inzake de verkoop van 17 Harvard-vliegtuigen door de Fokker vliegtuigfabrieken aan Israël, 1950; 4124; 1 stuk
        - Rapporten van de Generale Staf van Italië betreffende Italiaanse legervoertuigen, 1950-1951; 4125; 1 omslag
        - Stukken betreffende de behoefte, levering en indeling van tanks en onderdelen daarvan in het kader van het MDAP, 1951-1954; 4126; 1 pak
        - Stukken betreffende de levering van militaire voertuigen en onderdelen in het kader van het "Mutual Defence Assistance Program" voor het jaar 1952, 4127; 1 omslag
        - Aantekening van de Afdeling G/4 van de Generale Staf, houdende een vergelijking van de Patton tank met de Centuriontank, op verzoek van de Military Assistance Advisory Group, 1952; 4128; 1 stuk
        - Stukken betreffende ratificatie door Nederland van STANAG's 2801-2804 met betrekking tot militaire karakteristieken van pantservoertuigen, 1953-1954; 4129; 1 omslag
        - Stukken betreffende registratie van voertuigen, deel uitmakend van het Europese leger, 1953-1954; 4130; 1 omslag
        - Stukken betreffende verslagen van Nederlandse bezoeken aan een demonstratie aan geallieerde officieren van mobiele los- en laadplaatsen door de Franse spoorwegen in oktober 1953, door het hoofdkwartier van Allied Land Forces Central Europe, 1953-1954; 4131; 1 omslag
        - Stukken betreffende ratificatie door Nederland van STANAG 2810 inzake militaire karakteristieken van transportvoertuigen, 1953-1955; 4132; 1 omslag
        - Stukken betreffende het ontwikkelen van doelvliegtuigen, 1954; 4133; 1 omslag
      - Geniematerieel, Q.6.1.4
        - Staat van de totale materieeluitrusting en tekorten bij de genie-eenheden in Nederland, opgesteld door de Directeur der Pioniers, 1949; 4134; 1 stuk
        - Rapport van de Generale Staf van Italië met betrekking tot geniematerieel, 1950; 4135; 1 stuk
        - Brief van de Inspecteur der Genie inzake het benodigde materieel voor de voorbereiding van de vernieling van vliegvelden en de voorbereiding daarvan, 1953; 4136; 1 stuk
        - Stukken betreffende het plan voor de opleg van mijnen conform instructie door SHAPE, 1953-1954; 4137; 1 omslag
      - Communicatie- en detectiesystemen, elektronica, Q.6.1.5
        - Stukken betreffende de behoefte aan gasmaskers in geallieerd verband en de Nederlandse deelname aan de werkzaamheden door de Anti-gas Equipment Working Party, 1949-1950; 4138
        - Stukken betreffende deelname aan de uitvoering van de werkzaamheden door de Sub Commission on Equipment for Signals Equipment", later "Signals Equipment Working Party" door Nederland, 1949-1950; 4139; 1 pak
        - Stukken betreffende de Nederlandse deelname aan de Radar Working Party, 1950; 4140
        - Stukken betreffende de indeling van radiotoestellen SCR 506 en 508, geleverd via het MDAP, 1951; 4141; 1 omslag
        - Brief van de Military Assistance Advisory Group in Nederland betreffende de te nemen maatregelen met betrekking tot het gebruik van radioactieve buizen in de Amerikaanse SCR 584 radar units, in gebruik bij luchtdoelartillerie-eenheden in Ede en Den Haag, 1951; 4142; 1 stuk
        - Stukken betreffende eisen te stellen aan gasbeschermings- en bestrijdingsuitrusting en de Terms of Reference voor het Anti-gas Equipment Panel of Experts van de NAVO, 1951-1952; 4143
        - Stukken betreffende de ratificatie door Nederland van STANAG 2004 met betrekking tot een alarmsysteem tegen gifgas, 1952; 4144; 1 omslag
        - Stukken betreffende een vergelijkende beproevingen van draagbare radioapparatuur, gehouden in Frankrijk van 22 - 24 januari 1952, 4145; 1 omslag
        - Stukken inzake de instelling van een interdepartementaal Radarpanel en ontwikkelingen en levering van radarvuurleidingsmaterieel, 1952; 4146; 1 omslag
        - Stukken betreffende de oprichting en samenstelling van en uitvoering van de internationale werkzaamheden door de Commissie Electronisch Materieel, 1952-1953; 4147; 1 pak
        - Stukken betreffende de instructies van en uitvoering van de werkzaamheden voor de Radar Materieel Commissie en de Radio Materieel Commissie en gezamenlijke vergaderingen van het Comité Verbindingen en Electronica Krijgsmacht, 1952-1953; 4148; 1 omslag
        - Stukken betreffende het instellen van en de uitvoering van de werkzaamheden van een Werkcommissie Westerse Unie/NAVO codezaken en het oprichten van een Codebedrijf, 1952-1955; 4149; 1 pak
        - Stukken betreffende Nederlandse deelname aan de uitvoering van de taken en werkzaamheden door het Panel of Experts on Broadfield nr. 10, Army Electronic Equipment, 1952-1955; 4150; 1 omslag
        - Memorandum inzake te stellen stafeisen voor een teleplotsysteem voor de luchtdoelartillerie, 1953; 4151; 1 stuk
        - Beschikking van de ministers van Oorlog en Marine en Verkeer en Waterstaat tot instelling van een Centrale Keuringsraad voor Electrisch en Electronisch Materieel, 1953; 4152; 1 stuk
        - Stukken betreffende realisatie van de aanschaf van een mobiel radiostation voor de Nederlandse verbindingsofficier bij het hoofdkwartier van NORTHAG, 1953; 4153; 1 omslag
        - Stukken betreffende het aanvaarden en aanschaffen, via de Military Assistance Advisory Group van de Verenigde Staten van Amerika, van het Identification Friend or Foe System, Mark X voor de Koninklijke Marine, Luchtmacht en Landmacht, 1953; 4154; 1 omslag
        - Stukken betreffende de ontwikkeling van een elektronisch werkend vercijferapparaat Ecolex II door de PTT ten behoeve van het gebruik door de Koninklijke Landmacht en SHAPE, 1953-1954; 4155; 1 omslag
        - Stukken betreffende instelling, organisatie van en uitvoering van de werkzaamheden door inter-service commissies op elektronisch gebied, 1953-1954; 4156; 1 omslag
        - Stukken betreffende het verstrekken van UHF radioapparatuur uit het MDAP via de Military Assistance Advisory Group (MAAG) aan de Tactical Air Control Parties van het 1 Nederlandse Legerkorps, 1953-1954; 4157; 1 omslag
        - Stukken betreffende het bepalen van het Nederlandse standpunt inzake deelname van Command in Chief Channel" en Supreme Allied Command Atlantic aan de vergaderingen en besprekingen van het European Communications Electronics Co-Ordinations Committee en ook European Long Lines Agency en European Radio Frequency Agency, 1953-1955; 4158; 1 omslag
        - Verslag door de Nederlandse vertegenwoordiger van de vergadering van Group of Experts on Equipment for Protection against Chemical Warfare (AC/61), gehouden in januari 1955 te Rome, 4159; 1 omslag
        - Stukkenen betreffende een rapport met betrekking tot bomopruimingsmaterieel en -technieken, 1955; 4160; 1 omslag
        - Brief aan de voorzitter van het Comité Verenigde Chefs van Staven inzake de instemming met het ontwerp van STANAG 4002 inzake standaardisatie van radiofrequentiekabels door Nederland, 1955; 4161; 1 omslag
      - Documenten, kaarten en tekeningen, Q.6.1.6
        - Stukken betreffende het maken en verspreiden van kaarten in Nederland en West-Europa en het normaliseren van spellen van namen op die kaarten, 1948-1951; 4162; 1 pak
        - Brieven van de Chef van de Luchtmachtstaf aan de voorzitter van het Comité Verenigde Chefs van Staven betreffende ratificatie en implementatie van STANAG's 3049-3052 inzake aëronautische kaarten en faciliteiten ten behoeve van navigatiebriefings door Nederland, afschriften, 1952-1953; 4163; 1 omslag
        - Stukken betreffende de ratificatie van STANAG 2039 met betrekking tot een medische kaart voor slachtoffers te velde, door Nederland, 1954-1955; 4164; 1 omslag
        - Stukken betreffende Nederlandse deelname aan de Centraal-Europese geografische conferenties, gehouden op het hoofdkwartier van Allied Land Forces Central Europe in mei 1954 en april 1955 en de advies van een commissie met betrekking tot vereffening van kaartcoördinaten in het Europese stelsel, 1954-1955; 4165
        - Stukken betreffende de instemming met het ontwerp van STANAG 4003, houdende regels voor de conversie van industriële tekeningen uit de Verenigde Staten van Amerika, 1955; 4166; 1 omslag
        - Stukken betreffende realisering van de kaartvoorziening in oorlogstijd, als overeengekomen tijdens de Mapping Conference door het Maps and Charts Committee van SHAPE, 1955-1956; 4167; 1 omslag
      - Niet-oorlogsgoederen, Q.6.1.7
        - Rapport met betrekking tot de zelfvoorziening van grondstoffen in de Verenigde Staten van Amerika, 1949; 4168; 1 stuk
        - Stukken betreffende de uitvoering van de werkzaamheden van de Benelux-Bewapeningscommissie A inzake standaardisatie Non-Warlike Store, 1950; 4169; 1 omslag
        - Stukken betreffende de implementatie van STANAG 3058 met betrekking tot de verbindingskabel voor elektrisch grondmaterieel door Nederland, 1952-1953; 4170; 1 omslag
        - Stukken betreffende uniformen en persoonlijke standaarduitrusting voor personeel van het Europese leger en de uitvoering van de werkzaamheden door een Groupe d'Experts de l'Uniforme, 1952-1954; 4171; 1 pak
        - Stukken betreffende de standaardisatie van geneeskundig materieel en geneesmiddelen, 1952-1955; 4172; 1 omslag
        - Stukken betreffende het verzamelen van gegevens voor statusrapporten aan Allied Land Forces Central Europe inzake medisch gereedschap, medische voorraden en medische planningrapporten, 1954-1955; 4173; 1 omslag
        - Briefwisseling met de Inspecteur van de Geneeskundige Dienst Koninklijke Landmacht inzake instemming met het ontwerp van STANAG 2040 met betrekking tot stretchers/brancards door Nederland., 1954-1955.; 4174; 1 omslag
      - Aardolieproducten, Q.6.1.8
        - Staat houdende opgave van de behoefte aan aardolieproducten, als vastgesteld in december 1948, 4175; 1 stuk
        - Stukken betreffende de Nederlandse deelname aan de vergaderingen van het Interservice Fuel and Lubricants Sub-Committee, 1948-1950; 4176; 1 omslag
        - Stukken betreffende Nederlandse deelname aan de Equipment Handing Petroleum Products Working Party, 1950; 4177; 1 omslag
        - Stukken betreffende instelling van een Commissie Voorziening Aardolieproducten, 1950; 4178; 1 omslag
        - Stukken betreffende de voorziening van brandstoffen, oliën en smeermiddelen in Nederland in oorlogstijd, 1951-1953; 4179; 1 omslag
        - Stukken betreffende de standaardisatie-aangelegenheden met betrekking tot aardolieproducten, 1951-1956; 4180-4183; 3 omslagen en 1 stuk
          - Brief aan de staf van de Inspectie der Intendance inzake aanwijzing medewerkers van die staf als lid en plaatsvervangend lid van het Panel for Distribution Equipment and Containers van de Working Party on Petrol, Oil and Lubricants van de Army Board van het Military Agency for Standardization van de NAVO, 1951, 4180; 1 stuk
          - Stukken betreffende deelname en instemming door Nederland met ontwerpen van STANAG's op het gebied van Fuels and Lubricants. 1954, 4181
          - Stukken betreffende het instemmen met het ontwerp van STANAG 2751 met betrekking tot symbolen te gebruiken bij brandstoffen en smeermiddelen, 1954, 4182
          - Stukken betreffende het instemmen met het ontwerp van de eerste herziening van STANAG 3149 met betrekking tot verkenningen met betrekking tot minimum eisen aan kwaliteitstoezicht van petroleumproducten te gebruiken bij gewapende eenheden van de NAVO, 1955-1956, 4183
        - Stukken betreffende de oprichting van een Defensie Olie Pool/-Centrale en interservice organen ten behoeve van de aardolievoorziening van de krijgsmacht, 1953-1956; 4184; 1 pak
        - Stukken betreffende Nederlandse inzichten inzake bevoorradingssystemen voor de Europese landen van de NAVO voor brandstoffen, oliën en smeermiddelen, 1954-1956; 4185; 1 omslag
    - Infrastructuur, Q.6.2
      - Terreinen, Q.6.2.1
        - Stukken betreffende het ontwerpen van de havennoodwet en het inwerking treden van deze wet bij afkondiging staat van beleg, 1951-1952; 4186; 1 omslag
        - Stukken betreffende de pogingen tot realisatie van de legering van Nederlandse troepen in Duitsland en het ter beschikking krijgen van oefenterreinen, 1951-1954; 4187; 1 pak
        - Brief van de voorzitter van het Comité Verenigde Chefs van Staven inzake de verantwoordelijkheid voor het onderhoud van vliegvelden van de NAVO, met bijlage, 1952; 4188
        - Stukken betreffende de behoefte aan oefen- en schietterreinen in Nederland, 1952; 4189; 1 omslag
        - Stukken betreffende het inrichten van oefen-, schiet- en instructieterreinen en -installaties voor het Europese leger, 1952-1953; 4190; 1 omslag
        - Stukken betreffende de realisatie van voorzieningen aan en bouw van bruggen in het kader van de Road and Bridges Requirements for Northern Forces Group, 1952-1954; 4191; 1 pak
        - Stukken betreffende besprekingen en instructies inzake het gebruik van havens en stranden door geallieerde strijdkrachten, 1952-1954; 4192; 1 omslag
        - Brief aan de Directeur-Genreaal van de Rijkswaterstaat betreffende een conferentie bij SHAPE inzake classificatie van bruggen en voertuigen, met bijlage, 1953; 4193; 1 stuk
          Bijlage is een verslag van de conferentie.
        - Stukken betreffende Nederlandse inzichten met betrekking tot het vierde en vijfde deel van het infrastructuurprogramma van de NAVO, 1953-1954; 4194; 1 omslag
          Zie ook inv.nrs. 541, 603.
        - Instructie van de Chef van de Luchtmachtstaf met betrekking tot de Nederlandse bezetting van vliegvelden, gebruikt door Britse onderdelen in oorlogstijd, 1954; 4195; 1 stuk
      - Legering-, woon- en werkruimten, Q.6.2.2
        - Stukken betreffende brieven aan de militaire attachés te Londen en Washington DC houdende verzoeken met betrekking tot informatie inzake eisen te stellen aan nieuw te bouwen kazematten, 1949; 4196
        - Stukken betreffende de behoefte aan en de normering van legeringruimten in Nederland, bestemd voor inbrenging in de EDG, 1952; 4197; 1 omslag
        - Stukken betreffende de realisatie van de ontruiming van de Clingendael-kazema" te Den Haag door de Koninklijke Marine en de inrichting daarvan ten behoeve van de Oorlogsstaf van de Nederlandse Territoriale Bevelhebber, 1952; 4198; 1 omslag
        - Stukken betreffende de realisatie van de inrichting van een gedeelte van het gangencomplex Bosgroeve in de Pietersberg bij Maastricht als gecombineerd oorlogshoofdkwartier ten behoeve van de "Second Allied Tactical Air Forces" (TWOATAF) en NORTHAG, 1952; 4199; 1 omslag
        - Stukken betreffende Nederlandse inzichten met betrekking tot de normen, criteria en procedures en planning van de bouw van oorlogsstafkwartieren voor commandanten bij de NAVO, 1952-1955; 4200; 1 omslag
        - Stukken betreffende normering van woonruimten voor militairen en hun gezinnen, behorend bij het Europese leger, 1953-1954; 4201; 1 omslag
        - Stukken betreffende de teruggave en ontruiming van het door BAOR gebruikte en, in oorlogstijd door NORTHAG te vorderen transitkamp in Hoek van Holland, 1955-1961; 4202; 1 pak
      - Depots, brandstof-, communicatieinstallaties en werkplaatsen, Q.6.2.3
        - Dossier inzake de bestemming van de kostschool Eikenburg te Eindhoven als noodhospitaal in oorlogstijd ten behoeve van de Britse Royal Air Force, 1950; 4203; 1 omslag
        - Dossier inzake de oprichting van een reparatiewerkplaats voor J 35 straalvliegtuigmotoren voor F 84 E vliegtuigen bij de KLM, 1950-1951; 4204; 1 omslag
        - Stukken betreffende de realisatie van de bouw van olieopslagplaatsen (depots) van Shell Nederland NV en Esso Nederland NV bij Jutphaas, 1951-1955; 4205; 1 omslag
        - Nota van de Chef van de Luchtmachtstaf, houdende een mededeling dat door de Royal Air Force op 8 januari 1952 bij Fort Spijkerboer een radarstation wordt gevestigd, 4206; 1 stuk
        - Stukken betreffende het inrichten van infrastructuur voor de verbindingen onder het vierde deel van het infrastructuurprogramma van de NAVO, 1952-1956; 4207; 1 omslag
        - Stukken betreffende het realiseren van installaties voor brandstoffen, oliën en smeermiddelen in het kader van het gemeenschappelijke NAVO-infrastructuurprogramma, 1952-1955; 4208; 1 pak
        - Stukken betreffende de toewijzing en aanpassing van voormalige Duitse verdedigingswerken en bunkers voor het gezamenlijke kustradarnetwerk, 1953-1954; 4209; 1 omslag
  - Operationele aangelegenheden, Q.7
    - Verdediging van (West-)Europa, Q.7.1
      - Rapporten van de militair attaché te Parijs ten aanzien van de verdediging van het grondgebied van Europa, 1948; 4210-4211; 2 stukken
        - Studierapport van de militair attaché inzake de verdediging van West-Europa en het Midden Oosten in geval van een conflict tussen de Unie van Socialistische Sovjetrepublieken en de coalitie van het Verenigd Koninkrijk en de Verenigde Staten van Amerika., 4210
        - Verslag van een dienstreis van de militair attaché naar Spanje en Marokko, met een verslag van een bespreking in Marokko met generaal A. Juin over de strategische aspecten van de verdediging van Europa., 4211
      - Dossier betreffende het definiëren van het standpunt van de Nederlandse chefs van staven over het "Strategisch concept voor de defensie van West-Europa", 1948; 4212; 1 omslag